臺灣新北地方法院刑事判決
111年度審訴字第1055號
公  訴  人  臺灣新北地方檢察署檢察官
被      告  王宏揚


上列被告因違反毒品危害防制條例案件，經檢察官提起公訴（
111年度偵字第19202號），被告於本院準備程序中就被訴事實為
有罪之陳述，經告知簡式審判程序之旨，並聽取當事人之意見後
，經本院合議庭裁定由受命法官獨任行簡式審判程序，判決如下
：
    主  文
王宏揚持有第二級毒品純質淨重二十公克以上，處有期徒刑拾壹
月。扣案如附表所示之第二級毒品甲基安非他命均沒收銷燬。
    事  實
一、王宏揚明知甲基安非他命為毒品危害防制條例第2條第2項第
    2款所列管之第二級毒品，不得非法持有，竟基於持有第二
    級毒品純質淨重20公克以上之犯意，於民國110年11月3日2
    時許，在桃園市中壢區某KTV內，向真實姓名年籍不詳、綽
    號為「大雄」之成年男子，以新臺幣20萬元之價格購入如附
    表所示之第二級毒品甲基安非他命15包，而無故持有第二級
    毒品純質淨重達20公克以上。嗣於同日21時40分許，在桃園
    市○○區○○路0段00巷00號前為警查獲，並扣得如附表所示之
    甲基安非他命15包，而查悉上情（其所涉施用第二級毒品部
    分，由檢察官另行處理）。
二、案經桃園市政府警察局刑事警察大隊報告臺灣桃園地方檢察
    署檢察官陳請臺灣高等檢察署檢察長令轉臺灣新北地方檢察
    署檢察官偵查起訴。
    理  由
一、查本案被告王宏揚所犯係死刑、無期徒刑、最輕本刑為3年
    以上有期徒刑以外之罪，且非高等法院管轄第一審案件，其
    於準備程序中就被訴事實為有罪之陳述，經本院告知簡式審
    判程序之旨，並聽取公訴人、被告之意見後，本院合議庭裁
    定由受命法官獨任進行簡式審判程序審理，則本案證據之調
    查，依刑事訴訟法第273條之2規定，自不受同法第159條第1
    項、第161條之2、第161條之3、第163條之1及第164條至第1
    70條規定之限制，合先敘明。　　
二、上開犯罪事實，業據被告於警詢、偵查、本院準備程序及審
    理時均坦承不諱，並有卷附桃園市政府警察局保安警察大隊
    搜索扣押筆錄、扣押物品目錄表各1份、扣案物照片15張在
    卷可參（見偵字卷第39至45頁、第53至67頁），及如附表所
    示之毒品扣案可資佐證。而扣案如附表所示之白色晶體經送
    鑑驗後，確檢出第二級毒品甲基安非他命成分，且驗前純質
    淨重合計約169.25公克等情，復有內政部警政署刑事警察局
    110年12月7日刑鑑字第1108025520號鑑定書1份在卷可稽（
    見偵字卷第169至171頁），足認被告前揭任意性自白與事實
    相符，堪以採信。本案事證明確，被告犯行洵堪認定，應依
    法論科。
三、論罪科刑：
(一)罪名：
    按甲基安非他命為毒品危害防制條例第2條第2項第2款所列
    管之第二級毒品。被告持有第二級毒品甲基安非他命，合計
    純質淨重達20公克以上，是核被告所為，係犯毒品危害防制
    條例第11條第4項之持有第二級毒品純質淨重20公克以上罪
    。
(二)量刑：
    爰審酌被告無視法律之禁止而持有第二級毒品甲基安非他命
    ，數量非微，對於戒絕毒癮危害之公共利益造成潛在危險，
    所為實應嚴予非難；兼衡其素行、持有本案毒品之動機、目
    的、犯罪情節、持有毒品之時間及重量，參以其高職肄業之
    智識程度（見本院卷附被告戶籍資料查詢結果），於本院審
    理時自陳之家庭生活與經濟狀況（見本院簡式審判筆錄第4
    頁），及被告犯後坦承犯行之態度等一切情狀，量處如主文
    所示之刑，以資懲儆。
四、沒收部分：
(一)扣案如附表所示之毒品經送鑑驗後，檢出第二級毒品甲基安
    非他命成分乙情，業據認定如前，而包覆上開毒品之包裝袋
    ，亦沾有毒品殘渣，無論依何種方式均難與之析離，均應整
    體視為查獲之第二級毒品，均應依毒品危害防制條例第18條
    第1項前段之規定，諭知沒收銷燬。至送鑑耗損之甲基安非
    他命，既已滅失，自無庸再予宣告沒收銷燬，併此敘明。
(二)至本案被告為警查獲之其餘扣案物品，雖均為被告所有之物
    ，然尚無事證可佐與被告本案犯行有關，爰均不於本案中為
    沒收銷燬或沒收之諭知，附此敘明。　　
據上論斷，應依刑事訴訟法第273條之1第1項、第299條第1項前
段，毒品危害防制條例第11條第4項、第18條第1項前段，判決如
主文。
本案經檢察官陳旭華提起公訴，檢察官黃明絹到庭執行職務。
中　　華　　民　　國　　111 　年　　10　　月　　19　　日
                  刑事第二十五庭  法  官  白光華
以上正本證明與原本無異
如不服本判決應於收受送達後20日內向本院提出上訴書狀，並應
敘述具體理由；其未敘述上訴理由者於上訴期間屆滿後20日內向
本院補提理由書（均須按他造當事人之人數附繕本）「切勿逕送
上級法院」。
                                  書記官　楊貽婷
中　　華　　民　　國　　111 　年　　10　　月　　19　　日
附錄本案論罪科刑法條全文：
毒品危害防制條例第11條
持有第一級毒品者，處3年以下有期徒刑、拘役或新臺幣30萬元
以下罰金。
持有第二級毒品者，處2年以下有期徒刑、拘役或新臺幣20萬元
以下罰金。
持有第一級毒品純質淨重十公克以上者，處1年以上7年以下有期
徒刑，得併科新臺幣1百萬元以下罰金。
持有第二級毒品純質淨重二十公克以上者，處6月以上5年以下有
期徒刑，得併科新臺幣70萬元以下罰金。
持有第三級毒品純質淨重五公克以上者，處2年以下有期徒刑，
得併科新臺幣20萬元以下罰金。
持有第四級毒品純質淨重五公克以上者，處1年以下有期徒刑，
得併科新臺幣10萬元以下罰金。
持有專供製造或施用第一級、第二級毒品之器具者，處1年以下
有期徒刑、拘役或新臺幣10萬元以下罰金。
附表：
編號 扣案物品名稱 數量 毒品成分 驗餘淨重 驗前純質淨重  1 扣押物品目錄表編號1至15之白色晶體（含包裝袋15只） 15包 第二級毒品 甲基安非他命 231.77公克（起訴書誤載為231.85公克） 169.25公克 (純度約73%）